臺灣屏東地方法院裁定
111年度潮秩字第6號
移送機關    屏東縣政府警察局潮州分局
被移送人    劉秋香
上列被移送人因違反社會秩序維護法案件，經移送機關以中華民
國111年7月15日潮警偵字第11131338400號移送書移送審理，本
院裁定如下：
    主  文
劉秋香不罰。
    理  由
一、本件移送意旨略以：被移送人劉秋香於民國111年6月4日上
    午8時54分至同年月日上午9時5分間，於屏東縣潮州鎮中正
    路中正市場內，持續以其持有之行動電話號碼0000000000撥
    打110報案專線共計11通，均未發出聲音，期間經110報案台
    值勤人員以播放語音宣導方式勸阻仍不聽，滋擾110報案系
    統運作。上開被移送人之行為，已涉嫌違反社會秩序維護法
    第85條第4款，爰移請裁定等語。
二、按犯罪事實應依證據認定之，無證據不得認定犯罪事實，刑
    事訴訟法第154 條第2 項定有明文。此規定於違反社會秩序
    維護法案件準用之，社會秩序維護法第92條亦有明定。次按
    認定不利於被移送人之事實，須依積極證據，苟積極證據不
    足為不利於被移送人之認定時，即應為有利於被移送人之認
    定，更不必有何有利之證據（最高法院30年上字第816 號判
    例意旨參照）。再按無故撥打警察機關報案專線，經勸阻不
    聽者，處拘留或新臺幣12,000元以下罰鍰，社會秩序維護法
    第85條第4 款定有明文，質言之，須行為人無故撥打警察機
    關報案專線，經人勸阻不聽後，猶仍無故撥打該專線，方構
    成上開違序規定，若未有勸阻不聽而仍無故撥打警察機關報
    案專線者，自與該違序規定有間。另警察機關移請裁定之案
    件，該管簡易庭認為不應處罰者，得逕為不罰之裁定，社會
    秩序維護法第45條第2 項亦有明定。惟以上處罰之前提，係
    行為人做出符合構成要件之「行為」，始足當之，而刑法概
    念上之「行為」，係指出於意思所主宰支配之人類行止。
三、經查：本件被移送人固有於上述時點，以上述行動電話號碼
    撥打警察機關110 報案專線報案，業據移送機關提出屏東縣
    政府警察局勤務指揮中心受理110報案紀錄單11紙在卷可佐
    ，此部分之事實固可認定。然本案之被移送人稱其幾乎每週
    六幾乎都會去市場買菜、攜帶出門之手機均放置於手提袋內
    ，且其智慧型手機並無設定屏幕鎖定，應係提袋內之物品碰
    觸至手機屏幕而觸發緊急通話功能撥出，又因撥號鍵與掛斷
    鍵都在同一個位置，致勤務中心在宣告社維法條時直接掛斷
    等語，經查，111年6月4日當日確為星期六，又依據屏東縣○
    ○○○○○○○○○○○○000○○○○○○○○○○○○○○○○○地○位○於○○路000號、
    延平路115號，為中正市場周邊，另觀附表所示被移送人手
    機撥打之報案時間及掛話時間，雖撥打高達11通報案電話，
    惟報案時間及掛話時間並無規律可言，如手機未鎖定屏幕並
    置於手提袋中，且撥出鍵與掛斷鍵都在同一個位置，則因袋
    中物品碰觸而頻繁撥出電話及掛斷電話亦非無可能，被移送
    人辯稱係由手機自動撥打電話等語，尚非無據。此外並無足
    夠證據足認如附表所示11通電話係出於被移送人有意識之行
    為，基於罪疑為輕之原則，應認該撥打11通電話之情形非「
    被移送人之行為」，而僅係偶然發生之現象，被移送人欠缺
    違犯之故意與行為，不該當社會秩序維護法第85條第4 款所
    定要件，尚不得以之處罰被移送人，而應諭知如主文所示。
四、依社會秩序維護法第45條第2 項，裁定如主文。
中　　華　　民　　國　　111 　年　　8 　　月　　12　　日
                  潮州簡易庭      法　官  麥元馨
以上正本係照原本作成。
如不服本裁定，應於送達後5日內，向本院提出抗告狀並表明抗
告理由，如於本裁定宣示後送達前提起抗告者，應於裁定送達後
10日內補提抗告理由書。
中　　華　　民　　國　　111 　年　　8 　　月　　12　　日
                                  書記官　洪雅玲
附表
編號 報案時間111/6/4 斷話時間111/6/4 通話時間 報案人地址 1 08:54:54 08:55:02 8秒 屏東縣○○鎮○○路00巷00號 2 08:55:41 08:55:50 9秒 屏東縣○○鎮○○路000號 3 08:55:57 08:56:01 4秒 屏東縣○○鎮○○路000號 4 08:56:10 08:56:15 5秒  5 08:56:25 08:57:02 37秒 屏東縣○○鎮○○路000號 6 08:58:46 08:59:29 43秒 屏東縣○○鎮○○路000號 7 08:59:37 09:00:34 57秒 屏東縣○○鎮○○路000號 8 09:01:15 09:01:20 5秒 屏東縣○○鎮○○路000號 9 09:01:47 09:01:55 8秒 屏東縣○○鎮○○路000號 10 09:03:06 09:03:16 10秒 屏東縣○○鎮○○路000號 11 09:05:03 09:10:16 5分13秒 屏東縣○○鎮○○路00巷00號